臺灣臺中地方法院民事判決　　　　　　99年度重勞訴字第17號
　　原　　　告　林明坤
　　　　　　　　童文龍
　　　　　　　　劉錦煜
　　被　　　告　台中市私立宜寧高級中學
　　法定代理人　葉麗君
　　訴訟代理人　林坤賢　律師
　　　　　　　　邱華南　律師
上列當事人間請求確認僱傭關係存在等事件，本院於100年 3月9
日言詞辯論終結，判決如下：
    主      文
原告之訴駁回。
訴訟費用由原告負擔。
    事實及理由
甲、程序事項：
    按訴狀送達後，原告不得將原訴變更或追加他訴，但擴張或
    減縮應受判決事項之聲明者，不在此限，民事訴訟法第 255
    條第1項第3款定有明文。本件原告起訴聲明原為「被告應自
    民國（下同）99年9月1日起至原告復職之日止，違法解職原
    告期間，按月於每月14日給付原告林明坤新臺幣（下同）35
    ,883元、原告童文龍35,883元、原告劉錦煜36,388元，並自
    各期給付日次日起至清償日止，按年息百分之五計算之利息
    」，嗣於訴狀送達後，於100年3月 9日言詞辯論期日當庭表
    示加班費及晚自習不列入薪資，請求「被告應自99年9月1日
    起至原告復職之日止，按月於每月14日給付原告林明坤34,0
    60元、原告童文龍34,060元、原告劉錦煜34,570元，並自各
    期給付次日起至清償日止，按年息百分之五計算之利息。」
    核為減縮原告應受判決事項之聲明，揆諸前揭規定，自應准
    許，合先敘明。
乙、實體事項：
壹、原告主張：
一、原告林明坤、原告童文龍自90年 8月16日起、原告劉錦煜自
    90年4月1日起任職被告學校之司機。99年7月9日被告學校人
    事主任以校車要全部出售，已無校車工作為由，要求原告簽
    署資遣同意書才可領取資遣費，如不簽署則學校強制資遣，
    但領不到私校退撫基金之資遣費，原告因此被逼簽署資遣同
    意書。99年8月5日原告向台中市政府申訴被告資遣違法，並
    以台中民權路郵局存證信函第1952號向財團法人中華民國私
    立學校教職員退休撫離職資遣儲金管理委員會聲明撤回資
    遣同意書，同年 8月13日財團法人中華民國私立學校教職員
    退休撫離職資遣儲金管理委員會以（99）儲基字第0268號
    函檢還原告之資遣同意書。99年9月1日原告至被告學校上班
    ，訴外人林振源主任、韋志成組長、何淑真人事員等人以即
    日起資遣為由，拒絕原告給付勞務，同日被告並以宜君人字
    第0990002924號函及99年10月25日宜君人字第0990003706號
    函，通知資遣原告。然被告99學年度第 1學期仍排定行使15
    線學校專車載送學生上下學。被告資遣原告 3人違反勞動基
    準法（下稱勞基法）第11條規定，僱傭關係未經勞僱雙方合
    意終止，被告資遣原告之片面終止勞動契約，資遣不生效力
    ，雙方僱傭關係仍應存在。
二、對被告抗辯之陳述：
  (一)按勞基法第11條規定反面解釋，非有該規定之情形被告不得
    終止與原告之勞動契約。是以，勞動契約之終止，現行勞基
    法係採「法定事由制」，即勞工非有勞基法第11條所定事由
    ，雇主不得預告終止勞動契約。因此雇主若無法定事由，任
    意終止勞動契約，應係違反勞基法之強制規定，自不生終止
    效力。本件被告99學年度第一學期仍有排定行駛15線學校專
    車載送學生上下學，從被告學校網頁之首頁可看到「校車公
    告」標示，並可連結至被告校車組及車隊長聯絡電話等資料
    ，100學年度新生學生專車預計停靠站規劃亦於100年 2月24
    日公告，且「校車學生月票費之收支」也列於被告總務處出
    納組之業務職掌表。被告以99年9月1日宜君人字第09900029
    24號函「本校因校車淘汱，台端已由本校向財團法人中華民
    國私立學校教職員退休撫離職資遣儲金管理委員會辦理資
    遣，資遣生效日期：99年9月1日。」為由，資遣原告，於法
    不合，自不生終止效力。
  (二)被告提出之校車牌照為WX-256、WX-255係90年1月出廠；WA-
    696、WA-695、WA-693係88年2月出廠；WO-278、WO-279、WO
    -277係87年3月出廠；WP-380、WP-381係85年7月出廠，均符
    合被告與訴外人福達勝通運有限公司之交通車租用合約書所
    載「車輛須為85年 7月（含）以後出廠」之車輛條件，然被
    告並未舉證上列車輛何以超過校車使用年限及不安全之因素
    何在？再者，被告提出之「各級公立學校工友員額設置基準
    」貳、高級中等學校：三駕駛部分之規定，係依公務車存餘
    使用年限，逐年消化，並無強制資遣之條款。因此，被告校
    車之使用年限不僅未屆滿淘汰期限，且符合交通車租用合約
    書中之車輛出廠年限規定，被告抗辯校車超過使用年限而加
    以淘汰云云，顯無可採。另被告附近之台中市私立明德女子
    高級中學、台中市私立嶺東高級中學、台中市○○○道高級
    中學、台中市私立僑泰高級中學等私立學校，仍有行駛校車
    ，並無結束校車營運且強制資遣校車司機之措施。即使於公
    立學校亦無將使用年限未屆滿之公務車輛全部出售，校車司
    機全數強制退休或資遣之情形。
  (三)由原告提出於99年8月5日與被告人事員何淑真之談話錄音內
    容，即可知被告假借淘汰校車之名，實為規避退休金給付之
    違法資遣勞工行徑。接送學生之車輛原為學校自用車輛，改
    為承租遊覽車公司車輛之外包人力；載送學生之專車本質並
    無不同，且均為公路大客車載送學生，仍須15名開專車司機
    ，並非全體學生改為住校或改搭火車、公車，至無學生專車
    之需要，而有減少勞工之必要。因此被告抗辯依勞基法第11
    條第 4款規定，終止兩造勞動契約，顯不合法。如任由被告
    曲解法意，雇主可任意用業務性質變更之名義，將原先正職
    工作之勞力，改用外包勞工或派遣人力取代，則勞工工作權
    益將朝不保夕，雇主即可肆無忌憚壓榨勞工。況且被告淘汰
    出售之校車，仍舊在台中市私立嶺東高級中學以校車方式使
    用，因此被告抗辯，顯係為違法資遣勞工所編織之謊言。
  (四)參照台灣高等法院台南分院97年度勞上字第10號、最高法院
    98年台上字第1821號之判決，雇主假借業務緊縮、業務性質
    變更之理由惡意資遣員工，與勞基法第11條第4款、第2款後
    款規定均不合，不生終止之效力，兩造間之勞動契約仍屬有
    效。被告就最高法院98年台上字第1821號判決所為之抗辯，
    顯係斷章取義，實不可採。綜上所述，被告學校學生上下車
    專車，原由受僱於學校之專任司機駕駛學校自用之校車載運
    。被告99學年度第一學期仍有排定行駛15線學校專車載送學
    生上下學，100年 2月24日又公告100學年度新生學生專車預
    計停靠站規劃，得見被告仍須載送學生之專車司機，並無學
    生減少致業務緊縮或業務性質變更，有減少勞工之必要，被
    告違反勞基法第11條規定，片面終止勞動契約、強制資遣原
    告，自始無效。
  (五)按民法第482條、第487條規定，與參照最高法院87年度台上
    字第2559號判決，原告無去職之意，幾經抗議、申訴，被告
    仍執意違法強制資遣原告，拒絕受領勞務之事實明確。
  (六)因被告99年8月份為編排原告工作，以提前1個月預告資遣原
    告之基本薪資給付，部分津貼、獎金遭扣除，與原告99年 2
    月至 7月實際工作之薪資，所計算原告之月平均薪資有所差
    異，被告以99年3月至8月之薪資計算原告月平均薪資，有所
    違誤，並不足採。
三、並聲明：
  (一)確認兩造間之僱傭關係存在。
  (二)被告應自民國99年9月1日起至原告復職之日止，按月於每月
    14日給付原告林明坤新台幣34,060元，並自各期給付次日起
    至清償日止，按年息百分五計算之利息。
  (三)被告應自民國99年9月1日起至原告復職之日止，按月於每月
    14日給付原告童文龍新台幣34,060元，並自各期給付次日起
    至清償日止，按年息百分五計算之利息。
  (四)被告應自民國99年9月1日起至原告復職之日止，按月於每月
    14日給付原告劉錦煜新台幣34,570元，並自各期給付次日起
    至清償日止，按年息百分五計算之利息。
  (五)訴訟費用由被告負擔。
貳、被告則以：
一、原告等 3人於90年4月1日起陸續任職於被告學校司機一職。
    被告因校車已逾使用年限4到6年，在考量被告學校學生之安
    全，及加上現在少子化，被告招生日趨減少，學生對校車使
    用量不如以往之經濟效益等因素下，決議將老舊校車依序淘
    汰，並在99年 7月26日辦理校車之牌照註銷。被告將學生載
    送改承租專業之遊覽車公司即學生專車接送，租期自99年 7
    月15日起至100年7月14日，非原告主張之校車未屆滿淘汰期
    限。再者，原告主張被告仍排定15線學校專車，尚仍由被告
    學校網頁中可看到校車組公告，然如前所述，被告確實已將
    原校車報廢且改租賃民間遊覽車為學校專車，實際上被告已
    無校車組，該網頁所指為學校專車，僅係尚未更正。
二、被告雖為私立學校，然依被告學校之職員配置考量，即職員
    配置考量係依「臺灣省私立高級中學員額編制計算參考表」
    參考「各級公立學校工友員額置基準」高級中等學校之駕駛
    員額，將校車逾使用年限後陸續淘汰、報廢是屬有據。被告
    學校校車已逾使用年限，除考量學生安全外，再加上校車維
    修保養、保險及年年折舊等問題，被告學校於校車報廢後，
    並無預算再行添購新校車，係不得已結束校車接送業務，被
    告無資遣原告等三人再另行聘僱新校車司機，誠係被告學校
    業務緊縮，淘汰、報廢校車。再者，按最高法院98年台上字
    第1821號判決所述，被告為因應現代少子化、學生減少等問
    題，原由校車載送學生上下學之工作改承租專業之遊覽車公
    司接送，即為採取不同經營方式，亦即屬業務性質變更。因
    此，被告業務緊縮在淘汰、報廢校車後，改由學生專車接送
    學生上下課，已無校車司機工作，就其他教職員也因學生減
    少而精簡，被告學校無其他職缺可安排，不得已資遣校車司
    機，且對於期限內優先同意資遣之離職校車司機同仁給予優
    退金。
三、綜上所述，被告自得依勞基法第11條第2款、第4款規定合法
    終止兩造勞動契約，而兩造勞動契約既已合法終止，則原告
    等不須再向被告提供勞務，被告亦無給付原告薪資之義務，
    雖原告等人於起訴狀表示在99年7月9日簽立資遣同意書，嗣
    後逾99年 8月以台中民權路郵局存證信函第1952號撤回資遣
    申請，但並不影響被告於99年9月1日依勞基法規定終止原告
    等人之勞動契約。是以，原告起訴請求確認僱傭關係存在，
    並無理由。
四、被告學校校車業經被告依規定標售，投標廠商有新濱、佳興
    、豪賓、華風、旭成、彰化、瑞豐等公司報價。嗣經第三人
    豪賓通運股份有限公司得標並簽有汽車買賣合約書，其後續
    如何處理校車，被告無法知悉且無權干涉。
五、原告等起訴請求確認僱傭關係，因此平均薪資與勞基法相關
    請求資遣費之平均薪資相異，依原告等三人之薪津明細表原
    告等三人之每月薪資為月支數額加計專業加給，則原告林明
    坤之薪水為31,360元、原告童文龍之薪水為31,360元、原告
    劉錦煜之薪水為31,870元。
六、並聲明：
  (一)原告之訴駁回。
  (二)訴訟費用由原告負擔。
、本件經兩造整理並協議簡化爭點如下（依民事訴訟法第 270
    條之1第3項之規定，當事人就其主張之爭點，經依同條第 1
    項第3款或第2項為協議者，應受其拘束。但經兩造同意變更
    ，或因不可歸責於當事人之事由或依其他情形協議顯失公平
    者，不在此限。）：
一、兩造之聲明：
  (一)原告等人之聲明：
    (1)確認兩造間之僱傭關係存在。
    (2)被告應自民國99年9月1日起至原告復職之日止，按月於每
      月14日給付原告林明坤新台幣34,060元，並自各期給付次
      日起至清償日止，按年息百分五計算之利息。
    (3)被告應自民國99年9月1日起至原告復職之日止，按月於每
      月14日給付原告童文龍新台幣34,060元，並自各期給付次
      日起至清償日止，按年息百分五計算之利息。
    (4)被告應自民國99年9月1日起至原告復職之日止，按月於每
      月14日給付原告劉錦煜新台幣34,570元，並自各期給付次
      日起至清償日止，按年息百分五計算之利息。
    (5)訴訟費用由被告負擔。
  (二)被告答辯聲明：
    (1)原告之訴駁回。
    (2)訴訟費用由原告負擔。
二、兩造不爭執之事項（本院逕採為判決之基礎，毋庸證明）：
  (一)原告林明坤自90年 8月16日起任職於被告台中市私立宜寧高
    級中學擔任司機。
    原告童文龍自90年 8月16日起任職於被告台中市私立宜寧高
    級中學擔任司機。
    原告劉錦煜自90年4月1日起任職於被告台中市私立宜寧高級
    中學擔任司機。
  (二)被告於99年 7月19日由人事主任以校車要全部出售、已無校
    車為由，要求原告簽署資遣同意書，原告簽署後，於99年 8
    月 5日向台中市政府申訴，並以存證信函向財團法人中華民
    國私立學校教職員退休撫離職資遣儲金管理委員會聲明撤
    回資遣同意書，財團法人中華民國私立學校教職員退休撫
    離職資遣儲金管理委員會於99年 8月13日以（99）儲基字第
    0268號函檢還原告資遣同意書（本院卷第8頁至11頁）。
  (三)被告於99年9月1日以宜君人字第0990002924號函通知原告等
    三人載明：「主旨：請台端至本校辦理離職程序並領取資遣
    費，請查照。說明：本校因校車淘汱，校車司機林明坤、童
    文龍、劉錦煜等三人已由本校向財團法人中華民國私立學校
    教職員退休撫離職資遣儲金管理委員會辦理資遣，資遣生
    效日期：99年9月1日，請台端撥至本校辦理離職程序並領
    取資遺費。」（本院卷第12頁）。
  (四)被告將其所有校車車牌號碼WP-379號、WP-380號、WP-381號
    、WO-277號、WO-278號、WO-279號、WA-695號、WA-693號、
    WA-696號、WX-255號、WS-453號、WX-256號等車牌向公路總
    局臺中區監理所辦理繳銷（此有汽車車輛異動登記書附於本
    院卷第36頁至41頁）。被告將上開車輛的車體賣給豪賓通運
    股份有限公司。
  (五)被告對於學生交通車，於99年 7月13日與福達勝通運有限公
    司簽訂租用合約書（本院卷第42頁），並行駛原來由校車行
    駛之路線接送學生。
  (六)原告林明坤於99年3月至99年8月份，分別領取薪資33,545元
    、33,945元、33,745元、33,745元、37,745元、31,360元。
    原告童文龍於99年3月至99年8月份，分別領取薪資33,545元
    、33,945元、33,745元、34,145元、37,745元、31,360元。
    原告劉錦煜於99年3月至99年8月份，分別領取薪資34,060元
    、34,060元、34,260元、34,660元、38,260元、31,870元。
四、兩造爭執之事項（本院判斷）：
  (一)被告依據勞動基準法第11條第2款、第4款「虧損或業務緊縮
    時。」、「業務性質變更，有減少勞工之必要，又無適當工
    作可供安置時。」之規定終止與原告等人之勞動契約，是否
    合法？
  (二)如果終止不合法，是否要將技術津貼 2,700元加入薪資計算
    ？加入以後薪資計算結果為：林明坤、童文龍均為34,060元
    ，劉錦煜34,570元。
五、本院之判斷：
  (一)本件原告林明坤、童文龍、劉錦煜分別自90年8 月16日、90
    年 8月16日、90年4月1日起任職於被告學校擔任司機；被告
    學校將其所有校車車牌號碼WP-379號、WP-380號、WP-381號
    、WO-277號、WO-278號、WO-279號、WA-695號、WA-693號、
    WA-696號、WX-255號、WS-453號、WX-256號等車牌向公路總
    局臺中區監理所辦理繳銷（99年 7月26日，此有汽車車輛異
    動登記書附於本院卷第36頁至41頁），並將上開車輛的車體
    賣給訴外人豪賓通運股份有限公司（99年 8月20日，此有汽
    車買賣合約書附於本院卷第88頁、第89頁）；且被告對於學
    生交通車，於99年 7月13日與訴外人福達勝通運有限公司簽
    訂租用合約書（本院卷第42頁），並行駛原來由校車行駛之
    路線接送學生；而被告並先於99年 7月19日由人事主任以校
    車要全部出售、已無校車為由，要求原告簽署資遣同意書，
    原告簽署後，於99年8月5日向台中市政府申訴，並以存證信
    函向財團法人中華民國私立學校教職員退休撫離職資遣儲
    金管理委員會聲明撤回資遣同意書，財團法人中華民國私立
    學校教職員退休撫離職資遣儲金管理委員會於99年 8月13
    日以（99）儲基字第0268號函檢還原告資遣同意書；而被告
    再於99年9月1日以宜君人字第0990002924號函通知原告等三
    人載明：「主旨：請台端至本校辦理離職程序並領取資遣費
    ，請查照。說明：本校因校車淘汱，校車司機林明坤、童文
    龍、劉錦煜等三人已由本校向財團法人中華民國私立學校教
    職員退休撫離職資遣儲金管理委員會辦理資遣，資遣生效
    日期：99年9月1日，請台端撥至本校辦理離職程序並領取
    資遺費。」等語（本院第 8頁至第12頁），為兩造所不爭執
    ，有如前述。
  (二)按雇主非有：二、虧損或業務緊縮時。四、業務性質變更，
    有減少勞工之必要，又無適當工作可供安置時之情形者，雇
    主不得預告勞工終止勞動契約，勞動基準法第11條第2、4款
    定有明文。又按勞動基準法第11條第 2款規定，雇主得因業
    務緊縮，預告勞工終止勞動契約者，必以雇主確有業務緊縮
    之事實，而無從繼續僱用勞工之情形，始足當之（參照98年
    度台上字第1821號裁判意旨）。查，本件被告學校所有車牌
    號碼WP-379號（出廠年月：199606）、WP-380號（出廠年月
    ：199607）、WP-381號（出廠年月：199607）、WO-277號（
    出廠年月：199803）、WO-278號（出廠年月：199803）、WO
    -279號（出廠年月：199803）、WA-695號（出廠年月：1999
    02）、WA-693號（出廠年月：199902）、WA-696號（出廠年
    月：199902）、WX-255號（出廠年月：200103）、WS-453號
    （出廠年月：199904）、WX-256號（出廠年月：200101）之
    車輛，依其出廠年月至2010年7月26日（至99年7月26日繳銷
    牌照日）業已分別達14年餘、12年餘、11年餘、 9年餘，參
    酌行政院所頒「固定資產耐用年數表」之規定，「其他業用
    客車」之耐用年數為 5年，則被告所有校車使用業已超過耐
    用年限，達到淘汱之階段，據此，被告主張其雖為私立學校
    ，然依被告學校之職員配置考量，即職員配置考量係依「臺
    灣省私立高級中學員額編制計算參考表」參考「各級公立學
    校工友員額置基準」高級中等學校之駕駛員額，將校車逾使
    用年限後陸續淘汰、報廢是屬有據。被告學校校車已逾使用
    年限，除考量學生安全外，再加上校車維修保養、保險及年
    年折舊等問題，被告學校於校車報廢後，並無預算再行添購
    新校車，係不得已結束校車接送業務，被告無資遣原告等三
    人再另行聘僱新校車司機，誠係被告學校業務緊縮，淘汰、
    報廢校車。再者，按最高法院98年台上字第1821號判決所述
    ，被告為因應現代少子化、學生減少等問題，原由校車載送
    學生上下學之工作改承租專業之遊覽車公司接送，即為採取
    不同經營方式，亦即屬業務性質變更。因此，被告業務緊縮
    在淘汰、報廢校車後，改由學生專車接送學生上下課，已無
    校車司機工作，就其他教職員也因學生減少而精簡，被告學
    校無其他職缺可安排，不得已資遣校車司機等語，自屬有據
    。
  (三)至於原告等人雖主張被告係將上開校車車體出賣予訴外人豪
    賓通運股份有限公司（99年 8月20日，此有汽車買賣合約書
    附於本院卷第88頁、第89頁），並非淘汱、報廢，況且部分
    車輛，仍舊在台中市私立嶺東高級中學以校車方式使用，因
    此被告抗辯，顯係為違法資遣勞工所編織之謊言等語，並提
    出所拍攝之照片 2幀為證，惟被告在考量校車耐用年限、行
    車及學生安全、校車保養維修、現代少子化、學生減少等因
    素，將校車繳銷牌照後，再將校車車體出賣予豪賓通運股份
    有限公司，則後續豪賓通運股份有限公司如何使用上開車體
    ，尚非被告所能干涉。據此，尚難以豪賓通運股份有限公司
    再將校車提供予台中市私立嶺東高級中學當作校車使用，即
    認為被告淘汱校車資遣原告等人為違法，是原告等人此之主
    張，不足為採。
  (四)至於原告等人又主張被告99學年度第1學期仍有排定行駛15
    線學校專車載送學生上下學，從被告學校網頁之首頁可看到
    「校車公告」標示，並可連結至被告校車組及車隊長聯絡電
    話等資料，100學年度新生學生專車預計停靠站規劃亦於100
    年 2月24日公告，且「校車學生月票費之收支」也列於被告
    總務處出納組之業務職掌表。被告以99年9月1日宜君人字第
    0990002924號函「本校因校車淘汱，台端已由本校向財團法
    人中華民國私立學校教職員退休撫離職資遣儲金管理委員
    會辦理資遣，資遣生效日期：99年9月1日。」為由，資遣原
    告，於法不合，自不生終止效力等語，並提出被告99學年度
    第1學期學校專車路線抄本、100學年度新生學生專車預計停
    靠站規劃（網頁資料）、校車學生月票費之收支業務（網頁
    資料）等資料為證。惟以，被告在將校車牌照繳銷、車體出
    賣後，並未再行購置新的校車，而被告對於學生交通車，於
    99年 7月13日與福達勝通運有限公司簽訂租用合約書（本院
    卷第42頁），並行駛原來由校車行駛之路線接送學生之事實
    ，為原告等人所不爭執，則被告將有關校車行駛路線、校車
    學生月票收支業務等訊息公告在學校網頁上，讓學生、學生
    家長知悉，亦屬當然之理，尚難以此訊息之公告，而認定被
    告主張依上開規定終止勞動契約為不合法，是原告等人此之
    主張，不足為採。
  (五)至於兩造間被告於99年9月1日以宜君人字第0990002924號函
    通知原告等三人載明：「主旨：請台端至本校辦理離職程序
    並領取資遣費，請查照。說明：本校因校車淘汱，校車司機
    林明坤、童文龍、劉錦煜等三人已由本校向財團法人中華民
    國私立學校教職員退休撫離職資遣儲金管理委員會辦理資
    遣，資遣生效日期：99年9月1日，請台端撥至本校辦理離
    職程序並領取資遺費。」（本院卷第12頁），向原告等人表
    示終止勞動契約之意思之前，雖有被告於99年 7月19日由人
    事主任以校車要全部出售、已無校車為由，要求原告簽署資
    遣同意書，而原告簽署後，於99年8月5日向台中市政府申訴
    ，並以存證信函向財團法人中華民國私立學校教職員退休撫
    離職資遣儲金管理委員會聲明撤回資遣同意書，財團法人
    中華民國私立學校教職員退休撫離職資遣儲金管理委員會
    於99年 8月13日以（99）儲基字第0268號函檢還原告資遣同
    意書（本院卷第8頁至11頁）之事實，惟被告既已於99年9月
    1日以上開函文向原告等表示終止勞契約之意思表示， 則尚
    難以前開事實，認定被告終止與原告等人之勞動契約為不合
    法，附予敘明。
  (六)綜上，本院認為被告主張依勞動基準法第11條第2款、第4款
    規定之事由，終止與原告等人之勞動契約為合法。從而，原
    告等人主張被告非法解僱為由，請求確認兩造間之僱傭關係
    存在，並進而請求被告應自民國99年9月1日起至原告等人復
    職之日止，按月於每月14日分別給付原告林明坤、童文龍、
    劉錦煜34,060元、34,060元、34,570元，並自各期給付次日
    起至清償日止，按年息百分五計算之利息，即屬無據，不應
    准許。
六、本件事證已臻明確，兩造其餘攻擊防禦方法，核與判決結果
    不生影響，爰不逐一論述。
七、訴訟費用負擔之依據：民事訴訟法第78條、第85條第 1項前
    段。
中    華    民    國   100    年    3     月    30    日
                  民事第一庭    法  官  顏世傑
正本係照原本作成。
如對本判決上訴，須於判決送達後20日內向本院提出上訴狀。如
委任律師提起上訴者，應一併繳納上訴審裁判費。
中    華    民    國   100    年    3     月    30    日
                                書記官  賴亮蓉